臺灣臺中地方法院刑事判決　　　　　 94年度中簡上字第354號
上　訴　人　臺灣臺中地方法院檢察署檢察官
被　　　告　甲○○
上列上訴人因被告竊盜案件，不服本院臺中簡易庭94年度中簡字
第1070號中華民國94年4月11日第一審判決（聲請簡易判決處刑
書案號：臺灣臺中地方法院檢察署93年度偵字第20831號），提
起上訴，本院管轄之第二審合議庭判決如下：
    主  文
上訴駁回。
    事  實
一、甲○○基於意圖為自己不法所有之概括犯意，先於民國九十
    三年九月二十日上午十時許，在臺中市○○區○○里○○路
    一八九巷三十六號住宅內，以其所有客觀上足供為凶器使用
    之起子一支，竊取乙○○所有鋁製窗戶六片及鋁製內門一片
    ，得手後予以變賣；復承續上開概括犯意，於同日下午三時
    許，在上開地點，持上開起子欲竊取乙○○所有鋁製外門時
    ，被鄰居張桂芳發現制止而未遂。
二、案經臺中市警察局第五分局報告臺灣臺中地方法院檢察署檢
    察官聲請簡易判決處刑。
    理  由
一、上揭犯罪事實，業據被告甲○○於警詢、偵查及本院審理時
    均坦承不諱，核與證人張桂芳及被害人乙○○於警詢、偵查
    中證述及指訴之情節相符，且有現場照片七張附卷可參，足
    見被告自白與事實相符，應堪採信。本件事證明確，被告前
    開犯行，堪以認定。
二、按刑法第三百二十一條第一項第三款之攜帶兇器竊盜罪，係
    以行為人攜帶兇器竊盜為其加重條件，此所謂兇器，其種類
    並無限制，凡客觀上足對人之生命、身體、安全構成威脅，
    具有危險性之兇器均屬之，且祇須行竊時攜帶此種具有危險
    性之兇器為已足，並不以攜帶之初有行兇之意圖為必要（最
    高法院七十九年台上字第五二五三號判例意旨參照）。查本
    件被告所持用以行竊之起子一支，在客觀上已足以對他人之
    生命、身體（如頸部、眼睛等）構成威脅，而具有危險性，
    自屬兇器無誤。故核被告所為，係犯刑法第三百二十一條第
    一項第三款之攜帶兇器竊盜罪及同法第三百二十一條第二項
    、第一項第三款之攜帶兇器竊盜未遂罪。查被告先後二次攜
    帶兇器竊盜既遂及攜帶兇器竊盜未遂之犯行，時間緊接，觸
    犯構成要件相同之罪，顯係基於概括犯意反覆為之，為連續
    犯，應依刑法第五十六條之規定，從一重論以攜帶兇器竊盜
    既遂罪，原審以被告罪證明確，適用刑法第三百二十一條第
    一項第三款、第五十六條予以論罪，並審酌被告對於本件犯
    行坦承不諱，深具悔意，且被告亦已與被害人乙○○達成和
    解，此有被害人所出具之和解書一紙在卷可稽，爰不就連續
    犯部分予加重其刑，而量處有期徒刑六月，並諭知易科罰金
    之折算標準，認事用法並無不合，量刑亦屬妥適，公訴人上
    訴意旨以：移送併辦之部分與前揭論罪之部分有連續犯之裁
    判上一罪關係，原審漏未審酌為由，指摘原判決不當，為無
    理由（詳如後述），應予駁回。
三、上訴及移送併辦意旨（九十四年度偵字第七四四三號）另以
    ：被告先於九十四年三月二十五日五時許，由蕭登元攜帶客
    觀上足以為兇器之鐵剪一支並騎乘車號不詳之機車搭載甲○
    ○，共同前往臺中市○○區○○路一一二巷十九弄二十一號
    「鑫邦雅境社區」，由被告持上開鐵剪剪斷監視器鏡頭電線
    後，竊取監視器一只『價值約新台幣（下同）三千元』得手
    ；復於同年月二十六日下午十一時許，由蕭登元攜帶上開同
    一兇器，共同前往上開同一地點，由甲○○持上開鐵剪剪斷
    監視器鏡頭電線後，竊取監視器一只（價值約三千元）得手
    ，因認被告此部分亦涉有刑法第三百二十一條第一項第三款
    之加重竊盜罪嫌，且與上述經起訴部分具有連續犯之關係，
    而為裁判上一罪，爰移送併案審理。查本件訊據被告固坦承
    於上揭時、地，又連續竊盜多次。然本案被告被起訴之竊盜
    時間為九十三年九月二十日，移送併辦部分之竊盜時間則係
    九十四年三月二十五日及同年月二十六日，相距時間超過六
    個月，且起訴部分之竊盜犯行，係被告一人獨自犯罪，行竊
    地點為臺中市○○區○○里○○路一八九巷三十六號住宅內
    ，偷竊物品為鋁製窗戶及鋁製內門，併辦部分之竊盜犯行，
    則係被告與蕭登元共同謀議犯案，行竊地點為臺中市○○區
    ○○路一一二巷十九弄二十一號「鑫邦雅境社區」內，偷竊
    物品則為監視器一只，與起訴部分之犯罪情節尚屬有間，況
    自被告於本院審理時自承：「偷竊鋁製窗戶及外門是因為當
    時沒有錢，所以才去偷，去偷竊監視器是蕭登元跑來我家，
    跟我說有好康的，然後我們就去偷東西了，這也是他帶我去
    的，原本我是不想去偷，但因為他帶我去，所以我就去偷」
    、「（偷了鋁製門窗後，是否還打算要去偷監視器？）沒有
    ，並沒有打算再去偷東西。當天我在睡覺，是蕭登元跑來找
    我，所以我才一起去偷的。我是臨時起意的」等語觀之，被
    告此部分併案之竊盜犯行，顯與檢察官起訴之前揭部分，並
    無概括之犯意，是移送併辦之部分與本件應無連續犯之關係
    ，非屬裁判上一罪，本院自無從就移送併辦部分併予審理，
    此部分應退由檢察官另為適法之處理。
據上論斷，應依刑事訴訟法第四百五十五條之一第三項、第三百
六十八條，判決如主文。
中　　華　　民　　國　　94　　年　　8 　　月　　3 　　日
                   刑事第十庭    審判長法　官　郭瑞祥
                                       法　官  郭家慧
                                     　法　官　黃炫中
上正本證明與原本無異。
本件不得上訴。
                                       書記官  林錦源
中　　華　　民　　國　　94　　年　　8 　　月　　3 　　日
附錄論罪科刑法條
中華民國刑法第三百二十一條
犯竊盜罪而有左列情形之一者，處六月以上、五年以下有期徒刑：
一  於夜間侵入住宅或有人居住之建築物、船艦或隱匿其內而犯之者。
二  毀越門扇、牆垣或其他安全設備而犯之者。
三  攜帶兇器而犯之者。
四  結夥三人以上而犯之者。
五  乘火災、水災或其他災害之際而犯之者。
六  在車站或埠頭而犯之者。
前項之未遂犯罰之。
